臺灣高等法院民事裁定　　　　　　　　 100年度非抗字第10號
　　再抗告　人　威斯捷電子股份有限公司
　　　　　　　　WesTec.
　　法定代理人　Loh Eng.
　　代　理　人　黃欣欣律師
　　　　　　　　蔡佳君律師
　　相　對　人　歌林股份有限公司
　　法定代理人（重整人）
　　　　　　　　李敦仁
　　　　　　　　張秀雄
　　　　　　　　賴信澤
上列當事人間票款執行事件，再抗告人對於中華民國99年12月20
日臺灣臺北地方法院99 年度抗字第3號裁定，提起再抗告，本院
裁定如下：
    主      文
原裁定廢棄。
    理      由
一、查再抗告人為在新加坡設立之公司，業據其陳明，並提出經
    新加坡公證人Fredde Lim Chee Beng出具公證書附卷（本院
    卷第23頁），是再抗告人為外國公司，本件應屬涉外事件。
    又按行使或保全票據上權利之法律行為，其方式依行為地法
    ，我國現行尚有效之涉外民事法律適用法第5條第3項定有明
    文（99年5月26日公布之新法，於公布後1年始施行，故本件
    不適用新法）。再抗告人於98年3 月16日具狀表明：依票據
    法第123條規定，就相對人簽發如原裁定附表所示之5張本票
    （下稱系爭本票），向我國法院為准予強制執行裁定之聲請
    ，而系爭本票以國泰商業銀行台北分行為擔當付款人，付款
    地為台北市○○路150號，再抗告人於98年3 月3日在我國提
    出交換竟遭退票，則本件票據付款及提示之行為地均在我國
    ，則依前開規定，應以我國即中華民國法律為準據法，先予
    敘明。 又再抗告人之法定代理人原為Tan Chin Hock（陳福
    ），其 後變更為Loh Eng Lock Kelvin；另相對人之法定代
    理人原為劉啟烈，其後因相對人經法院裁定准許重整，則法
    定代理人變更為重整人李敦仁、張秀雄、賴信澤，均分別具
    狀聲明承受訴訟等情，有新加坡公證人 Freddi Lim   Chee
    Beng 出具之公證書、相對人之公司變更登記表、聲 明承受
    訴訟狀可參（原法院卷第28-32頁、本院卷第23-24頁），核
    無不合，應予准許。
二、按對於抗告法院之裁定再為抗告，僅得以其適用法規顯有錯
    誤為理由，並以原裁定所涉及之法律見解具有原則上之重要
    性者為限，觀民事訴訟法第486條第4項及第5 項規定自明。
    本件再抗告人對於原法院合議庭之裁定再為抗告，所持理由
    ，無非以：第一審於98年3月19 日所為准予票款執行之裁定
    ，早於原法院於98年3 月27日裁准相對人重整，故重整裁定
    所生當然停止之效力，不影響再抗告人其前已取得之執行名
    義。再抗告人取得執行名義之行為非在原法院所為緊急處分
    裁定主文內禁止之行為，亦非公司法第287條第1項第3 款所
    稱「對公司行使債權」之行為。原裁定將第一審裁定廢棄，
    駁回再抗告人本件聲請，適用法規顯有錯誤云云，為其論據
    。
三、又按股份有限公司經裁定重整後，公司之破產、和解、強制
    執行及因財產關係所生之訴訟程序當然停止；對公司之債權
    在重整裁定前成立者，為重整債權，非依重整程序不得行使
    權利，分別為公司法第294 條及第296條第1項所明定。上開
    「程序當然停止」，係指與重整債權有關之訴訟程序，且包
    括非訟程序在內；又程序當然停止之效力，於重整程序經法
    院裁定終止後，其停止原因當然消滅，如公司經重整完成，
    其於重整裁定前之破產、和解、強制執行及因財產關係所生
    之訴訟等程序，即行失其效力，此觀公司法第308條第1款、
    第311條第1項第3款規定自明，故依公司法第294條規定訴訟
    程序當然停止後，於停止期間不得續行訴訟，依民事訴訟法
    第188條第1項前段規定，法院及當事人不得為關於本案之訴
    訟行為。
四、查相對人及第三人中華開發工業銀行股份有限公司於97年間
    向法院聲請對相對人重整，原法院於准否前之97年9 月30日
    為緊急處分之裁定，諭知：「自本裁定黏貼本院牌示處之日
    起九十日內，歌林股份有限公司之債權人不得行使對於歌林
    股份有限公司之債權，歌林股份有限公司對其債務亦不得履
    行，但為維持營運所必要之履約行為及支付繼續營業所必要
    之經常性費用，並依勞動基準法規定給付員工之薪資、退休
    金、資遣費者不在此限。自本裁定黏貼本院牌示處之日起九
    十日內，對於歌林股份有限公司之破產、和解或強制執行程
    序（含假扣押、假處分等保全程序，不包括執行名義之取得
    ），應予停止……」等項，並於同日黏貼法院牌示處公告生
    效；嗣再於97年12月24日裁定諭知：前揭緊急處分事件自97
    年12月30日起延長期間90日，有上開裁定可按（本院卷第13
    -14頁）。本件再抗告人於98年3月16日為本件票款准予強制
    執行裁定之聲請，核係為執行名義取得之法律行為，經第一
    審於98年3 月19日裁定准許，不在上開緊急處分裁定主文之
    禁止範圍，應屬合法。又原法院其後於98年3 月27日以97年
    度整字第7、9號裁定准予相對人重整，再抗告人之系爭本票
    債權本息全部其後業已申報，並經相對人之重整監督人審查
    認列為無擔保之重整債權等情，有重整裁定、相對人陳報狀
    暨無擔保債權明細表可憑（第二審 卷第42-48、50、55頁）
    ，亦為兩造所不爭執之事實。本件相對人之重整程序進行至
    提出第一次關係人會議可決通過之重整計畫，聲請原法院業
    據於99年8月5日裁定准予認可，惟經財團法人證券投資人及
    期貨交易人保護中心以利害關係人身分提起抗告，可見相對
    人之重整程序尚未終結，有認可重整計畫之裁定及相對人之
    陳報狀在卷（第二審卷第41、65-72頁），亦 為原裁定認定
    之事實，是相對人之重整程序既尚未終結，則本件有關再抗
    告人聲 請票款准予強制執行之非訟程序依公司法第294條規
    定當然停止，法院不得為關於本案之訴訟行為，原法院合議
    庭未停止程序，竟於99年12月20日廢棄第一審法院裁定，駁
    回再抗告人之聲請，顯與該規定有違，再抗告論旨指摘原裁
    定不當，聲明廢棄，非無理由。
五、據上論結：本件再抗告為有理由，依非訟事件法第21 條第2
    項、第46條，第495條之1第2項、第477條第1 項，裁定如主
    文。
中    華    民    國    100    年    2    月    25    日
                    民事第一庭
                        審判長法  官  張耀彩
                              法  官  盧彥如
                              法  官  林金吾
正本係照原本作成。
不得抗告。
中    華    民    國    100    年    2    月    25    日
                              書記官  張淑芳